【裁判字號】    99,簡上,74
【裁判日期】    990611
【裁判案由】    詐欺
【裁判全文】
臺灣屏東地方法院刑事判決              99年度簡上字第74號
上  訴  人
即  被  告  甲○○
上列上訴人因詐欺案件，不服本院98年度簡字第2164號中華民國
99年1 月29日第一審刑事簡易判決（聲請簡易判決處刑書案號：
臺灣屏東地方法院檢察署98年度偵字第4841號），提起上訴，本
院管轄之第二審合議庭判決如下：
    主  文
上訴駁回。
甲○○緩刑貳年，並應支付公庫新台幣萬元。
    事 實 及 理  由
一、本件之犯罪事實及理由，均引用如附件第一審判決書（包括
    檢察官聲請簡易判決處刑書）記載之事實及理由。
二、上訴人即被告提起上訴否認犯罪，辯稱：伊外出做生意時，
    將存摺放在車內遭人竊走，並未交付予詐騙集團云云。
三、惟查，存摺密碼惟有設定人得以使用，外人根本從無得知，
    被告若未將該存摺密碼告知詐騙集團，對方何以得以此提領
    贓款？雖其又辯稱：伊將密碼寫在存摺上，所以歹徒會知悉
    云云。然此存摺係被告於一、二十年前所申辦，已用之多年
    等情，已據被告供明在卷，足認被告對該存摺密碼，已至為
    熟悉，況被告經本院當庭詢以密碼為何時，其毫不猶豫精確
    地答以「2634」等語，而該號碼又係被告以其中學學號所設
    定等情，亦據其供述甚詳（本院卷第25頁），是被告顯不可
    能忘記其存摺密碼，自無將之書寫於存摺之必要，是其上開
    所辯，委無可取，其確有將存摺及密碼交付對方無誤。又現
    今無論平面或電子媒體一再報導詐欺集團屢以人頭帳號作為
    詐財工具，而一般人本於生活經驗及認識，在客觀上當可預
    見將存摺帳號、及密碼提供予陌生之第三人，該人可能利用
    該帳號遂行其詐財行為，被告為成年人，為高中畢業，以其
    知識及社會經驗，應可預見該人取得該帳號等資料將持以之
    作為詐欺犯罪之用，被告竟仍提供予他人使用，顯有幫助詐
    欺之不確定故意至明，本件事證明確，被告犯行堪予認定。
四、原審以本件事證明確，予以論罪，並審酌被告素行、竟將帳
    戶等資料交予犯罪者得以隱匿真實身分，增加司法機關查緝
    困難，並助長詐欺集團氣焰，擾亂社會秩序，造成被害人財
    產上之損失，及其犯後態度意等一切情狀，量處有期徒刑3
    月，及諭知易科罰金之折算標準，其論罪科刑並無違誤，量
    刑亦屬妥適，本件被告上訴為無理由，應予駁回。
五、被告未曾受有期徒刑以上刑之宣告，有臺灣高等法院被告前
    案紀錄表附卷可稽，本院審酌被告素行尚佳，其將屆70高齡
    ，諒因生計不順而為上開犯行，其因一時失慮而觸犯刑典，
    經此偵、審程序及科刑之宣告，當能知所警惕而無再犯之虞
    ，本院認前所宣告之刑以暫不執行為適當，爰依刑法第74條
    第1 項第1 款規定宣告緩刑2 年，並依刑法第74條第2 項第
    4 款規定，命其應向國庫支付新臺幣3 萬元，以啟自新，又
    被告若未履行該條件，自可撤銷緩刑，併此敘明。
六、應依刑事訴訟法第455 條之1 第3 項、第368 條、第373 條
    、第364 條、第273 條之1 第1 項，刑法第74條第1 項第1
    款、第2 項第4 款，判決如主文。
本案經檢察官李秀玲到庭執行職務
中    華    民    國    99    年    6     月    11    日
                  刑事第二庭  審判長法  官  黃國永
                                    法  官  簡光昌
                                    法  官  劉怡孜
以上正本證明與原本無異。
不得上訴。
中    華    民    國    99    年    6     月    11    日
                                    書記官  溫訓暖

司法院資訊處製作；財團法人民間司法改革基金會備份。
